最高法院刑事判決                                八十七年度台上字第二四九號
    上  訴  人  甲○○
右上訴人因違反槍砲彈藥刀械管制條例案件，不服台灣高等法院台南分院中華民國八
十六年一月二十二日第二審判決（八十六年度上訴字第六○號，起訴案號：台灣台南
地方法院檢察署八十五年度偵字第九五八八號），提起上訴，本院判決如左：
    主  文
原判決撤銷，發回台灣高等法院台南分院。
    理  由
本件原判決認定上訴人甲○○於民國八十四年初某日，在其位臺南縣六甲鄉○○路一
一七號所經營之溪流釣具行內，未經許可而以新臺幣（下同）八千五百元之代價，販
賣一支以瓦斯為動力，可發射鋼珠具有殺傷力之玩具長槍一支及瓦斯鋼瓶予陳贊立，
並附贈鋼珠一包。嗣陳贊立（業經判刑確定）因未經許可而無故持有之，於八十五年
八月十六日十七時許，為警查獲，並扣得該玩具長槍一支及瓦斯鋼瓶三百四十七支（
其中一瓶業於鑑定測試時用罄，其內已無瓦斯）、鋼珠一包等物。並經陳贊立供述，
而查獲上訴人等情。因而維持第一審論處上訴人未經許可販賣可發射金屬具有殺傷力
之玩具長槍罪刑部分之判決，駁回上訴人在第二審之上訴，固非無見。
惟查：(一)、犯罪事實應依證據認定之，無證據不得推定其犯罪事實，刑事訴訟法第一
百五十四條定有明文。又共同被告所為不利於己之供述，固得採為其他共同被告犯罪
之證據，但此項不利之供述依刑事訴訟法第一百五十六條第二項規定，仍應調查其他
必要之證據，以察其是否與事實相符，自難專憑此項供述為其他共同被告犯罪之證據
。本件上訴人甲○○始終否認有前揭販賣玩具長槍與陳贊立之犯行，原審僅憑共同被
告陳贊立於警局及檢察官偵查中之供述，認定上訴人有前開未經許可販賣可發射金屬
具有殺傷力之玩具長槍犯行，而未調查是否有其他補強證據，足以證明上開共同被告
不利於上訴人之供述與事實相符，自嫌速斷。又上訴人辯稱其自八十二年以後即未再
販賣玩具手槍，不可能於八十四年再販賣前述玩具長槍予陳贊立等語。原判決以上訴
人不能舉證以實其說，認其空言否認，為無足取，據為論罪證據之一。顯係以推測之
詞入人於罪，其採證亦有可議。(二)、有罪判決書之事實認定與卷內證據資料不相符合
，即屬判決理由矛盾，其判決當然違背法令。原判決認定上訴人販賣之玩具長槍以瓦
斯為動力，並查獲上訴人賣與陳贊立之瓦斯鋼瓶三百四十七支等情。但查依卷附之內
政部警政署刑事警察局鑑定通知書，前述玩具長槍係以小型二氧化碳鋼瓶內氣體為發
射動力，查扣之鋼瓶為二氧化碳氣體鋼瓶（見偵查卷第十七頁），是原判決此部分認
定之事實與卷內證據資料不符，亦有未合。上訴意旨指摘原判決違背法令，尚非全無
理由，應認有發回更審之原因。
據上論結，應依刑事訴訟法第三百九十七條、第四百零一條，判決如主文。
中      華      民      國    八十七    年      一      月    二十二    日
                              最高法院刑事第七庭
                                  審判長法官  丁  錦  清
                                        法官  賴  忠  星
                                        法官  林  茂  雄
                                        法官  王  居  財
                                        法官  張  淳  淙
      右正本證明與原本無異
                                              書  記  官
中      華      民      國    八十七    年      二      月      五      日
